臺灣桃園地方法院刑事判決
                                      109年度訴字第477號
公  訴  人  臺灣桃園地方檢察署檢察官 
被      告  黃奎欽


            謝幸容


共      同
選任辯護人  白丞堯律師
上列被告因違反稅捐稽徵法等案件，經檢察官提起公訴（107年
度偵字第32459號），本院判決如下：
    主  文
壹、黃奎欽犯如附表一「罪刑及宣告刑」欄所示之罪，各處如附
    表一「罪刑及宣告刑」欄所示之刑，應執行有期徒刑貳年陸
    月，如易科罰金，以新臺幣壹仟元折算壹日。附表二所示個
    案委託書上如「個案委任書偽造印文/簽名數量」欄所示「
    何安迪」之印文、簽名，均沒收。
貳、謝幸容無罪。
    事  實
一、黃奎欽前為址設臺北市○○區○○路00巷00號「捷倪進出口有限
    公司」（下稱捷倪公司）之負責人，為稅捐稽徵法規定之納
    稅義務人，並於民國103年至105年間，以捷倪公司從事汽車
    零件進口業務。而黃奎欽明知捷倪公司向外商HAMANN MOTOR
    SPORT GMBH公司、HRE PERFORMANCE WHEELS公司及TIRE RAC
    K WHOLESALE公司購買如附表一所示「核定貨物名稱」欄之
    貨物進口臺灣時，應提供實際交易金額之商業發票報請海關
    查核，海關將據此課徵應繳納之進口稅、貨物稅、營業稅及
    推廣貿易服務費（下稱前揭稅費），且明知何安迪並未同意
    黃奎欽利用其名義申報附表一之進口貨物，竟與姓名、年籍
    不詳之外國代購人員（為記載精簡，下稱某甲），共同基於
    行使偽造私文書之犯意聯絡，以及就附表一編號1-5、7-21
    、23、24之貨物進口，基於非法逃漏稅捐、詐取減少前揭稅
    費利益之犯意聯絡（附表一編號6、22之貨物進口，並未逃
    漏稅費，詳後不另為無罪之諭知之記載），於附表一所示各
    次「報關日期」前，由某甲於不詳時地偽造附表一各次進口
    報關應檢附之商業發票後，以不詳方式提供前揭偽造之商業
    發票與黃奎欽；黃奎欽則冒用何安迪名義，於不詳時地偽造
    何安迪之印文或簽名如附表二「個案委任書偽造印文/ 署押
    數量」欄所示，而偽造各次報關所需之個案委託書；黃奎欽
    於如附表一所示各次報關前，將前揭偽造之商業發票、個案
    委託書，併同以不詳方式取得之何安迪國民身分證影本，交
    付予不知情之謝幸容（謝幸容本案遭起訴部分，詳後無罪部
    分之記載）辦理報關事宜；而前揭資料經謝幸容交與不知情
    之報關公司人員後，復經由不知情之報關公司人員，於附表
    一所示時間，持向財政部關務署臺北關（下稱臺北關）、財
    政部關務署基隆關（下稱基隆關）申報進口貨物而為行使，
    使臺北關、基隆關依上開偽造之商業發票計算前揭稅費並通
    關放行，捷倪公司即以此不正方法，編號1-5、7-21、23、2
    4之貨物進口，逃漏如附表一「應追徵稅費TWD」欄所示之前
    揭稅費，合計新臺幣（下同）48萬3,418元（關稅：34萬45
    元；貨物稅：1萬129元；營業稅：13萬2,757元、推廣貿易
    服務費：487元），且前揭行使偽造之商業發票、個案委託
    書，足生損害於何安迪、外商HAMANN MOTORSPORT GMBH公司
    、HRE PERFORMANCE WHEELS公司、TIRE RACK WHOLESALE公
    司，及臺北關、基隆關對進口報關文件審核之正確性。
二、案經何安迪告訴、臺北關函送臺灣桃園地方檢察署檢察官偵
    查起訴。
    理  由
甲、有罪部分
壹、程序部分
一、按被告以外之人於審判外之言詞或書面陳述，除法律有規定
    者外，不得作為證據；被告以外之人於審判外之陳述，經當
    事人於審判程序同意作為證據，法院審酌該言詞陳述或書面
    陳述作成時之情況，認為適當者，亦得為證據；當事人、代
    理人或辯護人於法院調查證據時，知有第159 條第1 項不得
    為證據之情形，而未於言詞辯論終結前聲明異議者，視為有
    前項之同意。刑事訴訟法第159 條第1 項及第159 條之5 分
    別定有明文。本判決下列所引用被告黃奎欽以外之人於審判
    外之陳述（含書面陳述），被告黃奎欽及辯護人，於本院準
    備程序中已同意上開證據具有證據能力（本院卷第169頁）
    ，而被告、辯護人、檢察官迄於言詞辯論終結前亦未就證據
    能力聲明異議，本院審酌上開證據資料作成時之情況，尚無
    違法、不當或顯不可信情況，認作為證據應屬適當，依刑事
    訴訟法第159 條之5 ，應認前揭供述證據均有證據能力。
二、本判決以下所引用之非供述證據，均與本件事實具有自然關
    聯性，且核屬書證、物證性質，又查無事證足認有違背法定
    程序或經偽造、變造所取得等證據排除之情事，復經本院依
    刑事訴訟法第164 條、第165 條踐行物證、書證之調查程序
    ，況檢察官、被告、辯護人對此部分之證據能力亦均不爭執
    ，是堪認均具有證據能力。
貳、實體部分
一、上開犯罪事實，業據被告黃奎欽於本院準備及審理中均坦承
    不諱（本院卷第167、245頁），並有證人即共同被告謝幸容
    於偵查中之證述（偵卷第50-51頁）、證人洪銘算於關務署
    及偵查中之證述（偵卷第42-43、156頁）、證人即告訴人何
    安迪於關務署及偵查中之證述（偵卷第44、153-154頁）可
    佐，且有如附表一「卷證資料」欄所示證據資料，附表二「
    卷證出處」欄所示之偽造個案委託書、財務部關務署臺北關
    110年10月22日北普機字第1101057491號函覆（本院卷第179
    頁）在卷可稽，足認被告黃奎欽之自白與事實相符，是本案
    犯罪事實，堪為認定。綜上所述，被告黃奎欽本案犯行明確
    ，應依法論科。
二、論罪科刑
  ㈠新舊法比較
  1.就附表一編號1、2、15-19所示犯行，於被告黃奎欽行為後
    ，刑法第339 條於103 年6 月18日修正公布施行，於同年月
    20日生效，第1 項之法定罰金刑上限由1 千銀元（即新臺幣
    3 萬元）提高為新臺幣50萬元。經比較新舊法結果，修正後
    之規定並未較有利於被告黃奎欽，依刑法第2 條第1 項前段
    規定，就附表一編號1、2、15-19所示犯行，自應適用修正
    前即行為時之刑法第339 條論處。
  2.就附表一編號1-5、7-21、23、24所示犯行，於被告黃奎欽
    行為後，稅捐稽徵法第41條規定，業於110年12月17日修正
    公布，並於同年月19日施行，修正前係規定：「納稅義務人
    以詐術或其他不正當方法逃漏稅捐者，處5年以下有期徒刑
    、拘役或科或併科新臺幣6萬元以下罰金。」；修正後稅捐
    稽徵法第41條第1項則規定：「納稅義務人以詐術或其他不
    正當方法逃漏稅捐者，處5年以下有期徒刑，併科新臺幣1千
    萬元以下罰金。」是經比較新舊法之結果，修正後稅捐稽徵
    法第41條第1項規定，刪除拘役之處罰主刑及「選科」罰金
    ，且就併科罰金刑部分已較修正前提高，並無較有利於被告
    之情形，依刑法第2條第1項前段之規定，就附表一編號1-5
    、7-21、23、24所示犯行，適用行為時即修正前稅捐稽徵法
    第41條之規定。  
  ㈡論罪
  1.「關稅」係指對國外進口貨物所課徵之進口稅，關稅法第2 
    條定有明文；另稅捐稽徵法所稱之「稅捐」係指一切法定之
    國、直轄市、縣（市）及鄉（鎮、市）稅捐而言，但不包括
    關稅在內，稅捐稽徵法第2 條亦定有明文。從而，稅捐稽徵
    法第41條關於納稅義務人以詐術或其他不正當方法逃漏稅捐
    所設之處罰規定，僅限於逃漏關稅以外之國、直轄市、縣（
    市）及鄉（鎮、市）稅捐者，始有其適用，逃漏關稅部分，
    不能依該法條處罰（最高法院87年度台上字第1013號判決、
    97年度台非字第379號判決意旨參照）。再按「為拓展貿易
    ，…主管機關得設立推廣貿易基金，就出、進口人輸出入之
    貨品，由海關統一收取最高不超過輸出入貨品價格萬分之4.
    25之推廣貿易服務費」、「推廣貿易服務費之實際收取比率
    及免收項目範圍，由主管機關擬訂」、「推廣貿易基金之收
    支、保管及運用辦法，由行政院定之」，分別為貿易法第21
    條第1項前段、第2 項及第4 項所明定，而揆諸貿易法第21
    條第1項前段之規定，其設立推廣貿易基金之目的係為拓展
    貿易，因應貿易情勢，支援貿易活動之用，申言之，所謂「
    推廣貿易服務費」，係海關依據貿易法第21條規定代為收取
    之推廣貿易基金，非關稅或其他海關代徵之稅捐，是推廣貿
    易服務費既非稅捐，亦無稅捐稽徵法之適用。從而，被告黃
    奎欽如附表一編號1-5、7-21、23、24所示，因以不實商業
    發票報單進口，導致少繳關稅及推廣貿易服務費，自非稅捐
    稽徵法第2 條所定之國、省（市）及縣（市）稅捐，即不涉
    及逃漏稅捐罪，而應以刑法第339條第2 項之詐欺得利罪論
    處，然被告黃奎欽逃漏營業稅、貨物稅部分，仍應論以稅捐
    稽徵法第41條之逃漏稅捐罪。
  2.是被告黃奎欽所為：
  ⑴就附表一編號1、2、15-19部分，係犯刑法第216條、第210條
    之行使偽造私文書罪，修正前刑法第339條第2項詐欺得利罪
    ，修正前之稅捐稽徵法第41條之逃漏稅捐罪。
  ⑵就附表一編號3-5、7-14、20、21、23、24部分，係犯刑法第
    216條、第210條之行使偽造私文書罪，刑法第339條第2項詐
    欺得利罪，修正前之稅捐稽徵法第41條之逃漏稅捐罪
  ⑶就附表一編號6、22部分，係犯刑法第216條、第210條之行使
    偽造私文書罪。
  ⑷而被告黃奎欽與某甲前揭共同偽造私文書之犯行，為前揭共
    同行使私文書之犯行所吸收，均不另論罪。
  ㈢共同正犯：
    被告黃奎欽與某甲間，就本案行使偽造私文書、非法逃漏稅
    捐、詐取前揭稅費利益之犯行間，有犯意聯絡與行為分擔，
    應論以共同正犯。
  ㈣間接正犯
    被告黃奎欽利用不知情之被告謝幸容、不知情之報關公司人
    員遂行本案犯行，為間接正犯。
  ㈤罪數
  1.想像競合：
  ⑴附表一編號1-5、7-21、23、24所示犯行，被告黃奎欽各次行
    使偽造商業發票、個案委託書之目的，係為辦理捷倪公司之
    貨物進口，以逃漏營業稅、貨物稅及詐欺獲得少繳關稅、推
    廣貿易服務費之得利結果，其所犯上開3 罪，係基於一個行
    為決意而為之，應僅屬行為概念下之一行為，是其以一行為
    同時觸犯上述行使偽造私文書罪、詐欺得利罪、公司負責人
    逃漏稅罪等3 罪罪名，為想像競合犯，各應依刑法第55條規
    定，從情節較重之罪處斷。
  ⑵是就附表一編號1、2、15-19部分，從一重論以修正前之稅捐
    稽徵法第41條之逃漏稅捐罪（修正前稅捐稽徵法第41條規定
    罰金為新臺幣6 萬元以下，修正前之刑法第339 條第1 項之
    罰金，則為1 千銀元以下，即新臺幣3 萬元以下，故修正前
    稅捐稽徵法第41條刑度較重）。
  ⑶就附表一編號3-5、7-14、20、21、23、24部分，從一重論以
    刑法第339條第2項詐欺得利罪（修正前稅捐稽徵法第41條規
    定罰金為新臺幣6 萬元以下，刑法第339 條第1 項之罰金為
    新臺幣50 萬元以下，故刑法詐欺得利罪刑度較重）。
  2.被告黃奎欽就附表一編號1、2、15-19所犯之逃漏稅捐罪各
    罪，與附表一編號3-5、7-14、20、21、23、24所犯詐欺得
    利罪各罪，與附表一編號6、22所犯行使偽造私文書罪各罪
    ，其犯意各別，行為互殊，應予分論併罰。
  ㈥爰以行為人之責任為基礎，審酌被告身為捷倪公司之負責人
    ，捷倪公司之業務則為汽車零件之進口，本應如實以買賣價
    格進口報稅，卻為圖不法利益，為本案附表一編號1-5、7-2
    1、23、24之犯行，而附表一編號6、22部分，雖無逃漏前揭
    稅費，此有財務部關務署臺北關110年10月22日北普機字第1
    101057491號函覆在卷可稽（本院卷第179頁），然仍係以偽
    造之商業發票及個案委託書報關，致生損害於何安迪、外商
    HAMANN MOTORSPORT GMBH公司、HRE PERFORMANCE WHEELS公
    司、TIRE RACK WHOLESALE公司，及臺北關、基隆關對進口
    報關文件審核之正確性，均應予非難；惟衡酌被告黃奎欽終
    知坦承犯行，並於本院審理中就附表一編號5、8、23補繳稅
    費，此有補稅憑證影本在卷可佐（本院卷第173、253-255頁
    ），暨兼衡其自陳之智識程度、職業（本院卷第245頁），
    及其犯罪動機、目的、手段、素行、所生危害等一切情狀，
    而於刑法第55條所定「一行為而觸犯數罪名者，從一重處斷
    。但不得科以較輕罪名所定最輕本刑以下之刑」範圍內，量
    處如附表一「罪刑及宣告刑」欄所示之刑及諭知易科罰金之
    折算標準，並審酌被告之人格及數罪間之關係、犯罪類型、
    行為態樣、動機相同、責任非難重複程度、各罪之時間緊密
    程度、侵害法益之效應，及其責任與整體刑法目的及相關刑
    事政策等，定應執行刑及諭知易科罰金之折算標準如主文壹
    所示。
  ㈦不另為無罪之諭知：
  1.公訴意旨固認被告黃奎欽就附表一編號6、22所示貨物進口
    亦有逃漏前揭稅費之犯行，因認被告黃奎欽就此部分構成刑
    法第339條第2項詐欺得利，稅捐稽徵法第47條第2項、第1項
    第1款、第41條之公司負責人為納稅義務人以不正方法逃漏
    稅捐罪嫌。
  2.惟查，捷倪公司就附表一編號6、22所示貨物進口，並無逃
    漏進口稅費一節，有財務部關務署臺北關110年10月22日北
    普機字第1101057491號函覆在卷可稽（本院卷第179頁），
    難認被告黃奎欽就此獲有不法利益或有逃漏稅捐之犯意或犯
    行。惟依公訴意旨所示，此部分若成立犯罪，應與被告黃奎
    欽前揭經論罪科刑之行使偽造私文書犯行間，有想像競合之
    裁判上一罪關係，爰不另為無罪之諭知。
三、沒收
  ㈠本案偽造之商業發票、個案委託書均未扣案，然因前揭商業
    發票與個案委託書，均已交給報關行為報關，並由報關行人
    員交付予臺北關或基隆關收受，以報關貨物進口，已成為各
    該官署之歸檔文件，非屬被告黃奎欽所有，均不予宣告沒收
    。
  ㈡按刑法第219 條規定，偽造之印章、印文或署押，不問屬於
    犯人與否，沒收之，係採義務沒收主義，凡偽造之印章、印
    文或署押，不論是否屬於犯人所有，均應依法宣告沒收。從
    而，附表二所示個案委託書上如「個案委任書偽造印文/簽
    名數量」欄所示「何安迪」之印文、簽名，不問屬於犯人與
    否，應依刑法第219 條之規定宣告沒收。又用以偽造前揭「
    何安迪」印文之印章，考量本案各次報關日期迄今已久，該
    印章亦未據扣案，堪認該印章當已滅失，爰不宣告沒收。
  ㈢被告黃奎欽詐得減少前揭稅費之利益，屬被告犯罪所得之利
    益，本應追徵，惟考量稅捐稽徵法上稅賦科目設立之目的，
    在於藉由核實課徵，以計算納稅義務人實際負擔租稅之能力
    ，而落實量能負擔及租稅法定之原則，是違反國家課予人民
    之納稅義務，國家對於違反義務之人，本有追討應納稅額並
    處以行政罰之權限。經查，被告於捷倪公司設立登記起至10
    7 年2 月2 日被告為公司負責人期間所涉之偽造發票及逃漏
    稅捐部分，經國稅局責令補繳並加罰罰鍰，業由國稅局依法
    移送強制執行乙情，有本院電聯臺北關承辦人之公務電話紀
    錄在卷可稽（本院卷第109頁）。是財政部關務署臺北關既
    已本其公權力，藉由國家強制執行手段以遂行稅捐稽徵目的
    ，本院衡酌上開量刑事項，可認倘若再予開啟追徵及其程序
    ，足使被告對於同一稅款遭受不同執行程序，認屬有過苛之
    虞，揆諸上開說明，認無再於本案宣告追徵之必要，併此指
    明。
乙、無罪部分
壹、公訴意旨固認被告謝幸容與被告黃奎欽、某甲共同基於行使
    偽造私文書復持以行使、逃漏營業稅及詐得減少關稅、貨物
    稅、營業稅、推廣貿易服務費之犯意聯絡，共犯如附表一編
    號1-24各次行使偽造私文書罪、詐欺得利罪、公司負責人逃
    漏稅罪犯行。因認被告謝幸容涉犯刑法第339條第2項詐欺得
    利、第216條、第210條之行使偽造私文書及稅捐稽徵法第47
    條第2項、第1項第1款、第41條之公司負責人為納稅義務人
    以不正當方法逃漏稅捐等語。
貳、按犯罪事實應依證據認定之，無證據不得認定其犯罪事實；
    又不能證明被告犯罪者，應諭知無罪之判決。刑事訟訴法第
    154 條第2 項、第301 條第1 項分別定有明文。次按刑事訴
    訟法上所謂定犯罪事實之證據，係指足以認定被告確有犯罪
    行為之積極證據而言，該項證據自須適合於被告犯罪事實之
    認定，始得作為斷罪之資料，如未能發現相當證據或證據不
    足以證明，自不能以推測或擬制之方法，以為裁判基礎；而
    認定不利於被告之事實，須依積極證據，苟積極證據不足為
    不利於被告事實之認定時，即應為有利於被告之認定，更不
    必有何有利之證據 （最高法院40年度台上字第86號判決意
    旨參照)。且刑事訴訟上證明之資料，無論其為直接證據或
    間接證據，均須達於通常一般之人均不致於有所懷疑，而得
    確信其為真實之程度，始得據為有罪之認定，若其關於被告
    是否犯罪之證明未能達此程度，而有合理性懷疑之存在，致
    使無從形成有罪之確信，根據「罪證有疑、利於被告」之證
    據法則，即不得遽為不利被告之認定（最高法院76年度台上
    字第4986號判決意旨可資參照)。
參、本院之認定：
一、訊據被告謝幸容固坦承有依被告黃奎欽之指示辦理附表一編
    號1-24所示各次進口之報關，惟辯稱：報關要的資料都是被
    告黃奎欽弄好之後交給伊，伊拿到個案委託書時，上面已經
    有「何安迪」的印文、簽名，伊只是依照被告黃奎欽說的去
    匯款跟報關等語（本院卷第169-170、248-249頁）。
二、經查，證人即被告黃奎欽於本院審理中證述以：於本案時間
    ，被告謝幸容是捷倪公司的股東，伊有交代被告謝幸容幫忙
    一些雜物，被告謝幸容不會處理公司訂貨的事，但會依照伊
    的指示去幫公司跑銀行或走報關流程；報關資料是伊給被告
    謝幸容的，伊沒跟被告謝幸容說這些資料是如何來，被告謝
    幸容也沒有問為何要拿這些資料去報關；迷你倉有限公司編
    號BC0000000 的倉儲櫃，是伊交代被告謝幸容說捷倪公司要
    租一個倉庫；被告謝幸容雖然有代為簽收貨物，但被告謝幸
    容並不知道貨物是如何來的；伊也有請被告謝幸容幫伊匯款
    到國外，被告謝幸容也沒有問理由，單純係配合伊等語（本
    院卷第204、207-213）。是被告謝幸容前揭辯詞，並非全然
    無據。
三、又被告謝幸容自102年11月間起，固以自己名義承租倉庫，
    並曾於103年間至105年間，作為聯絡人收受客戶名稱為「何
    安迪」之貨品，並匯款與報關之洪美有限公司，此有迷你倉
    有限公司108年7月29日函暨所附資料（偵卷第172-174頁）
    、金安大聯運股份有限公司貨運配送單（偵卷第157-161頁
    背面）、匯款記錄、洪美有限公司對帳單（偵卷第162-165
    頁）可稽，惟依前揭證述，未能證明被告謝幸容確有偽造附
    表二所示各個案委託書之客觀行為，亦未能證明被告謝幸容
    確係基於與被告黃奎欽、某甲之犯意聯絡，而為前揭行為，
    就此尚難遽為不利被告謝幸容之認定。
四、綜上所述，本院認為本案事證尚有上開合理懷疑，依據前述
    說明，應為被告謝幸容無罪之判決。
據上論斷，應依刑事訴訟法第299 條第1 項前段、第301 條第1
項，判決如主文（本件依刑事判決精簡原則僅記載程序法條）。
本案經檢察官董諭提起公訴，檢察官陳建勳、林欣怡到庭執行職
務。
中　　華　　民　　國　　111 　年　　2 　　月　　23　　日
                  刑事第四庭  審判長法  官  黃柏嘉
                                    法  官  涂偉俊
                                    法  官  張家豪 
以上正本證明與原本無異。
如不服本判決應於收受判決後20日內向本院提出上訴書狀，並應
敘述具體理由。其未敘述上訴理由者，應於上訴期間屆滿後20日
內向本院補提理由書(均須按他造當事人之人數附繕本)「切勿逕
送上級法院」。 
                                    書記官  蔡宗豪
中　　華　　民　　國　　111 　年　　2 　　月　　24　　日
附錄本案論罪科刑法條：
中華民國刑法第210條（偽造變造私文書罪）
偽造、變造私文書，足以生損害於公眾或他人者，處 5 年以下
有期徒刑。

中華民國刑法第216條（行使偽造變造或登載不實之文書罪）
行使第 210 條至第 215 條之文書者，依偽造、變造文書或登載
不實事項或使登載不實事項之規定處斷。

中華民國刑法第339條
意圖為自己或第三人不法之所有，以詐術使人將本人或第三人之
物交付者，處 5 年以下有期徒刑、拘役或科或併科 50 萬元以
下罰金。
以前項方法得財產上不法之利益或使第三人得之者，亦同。
前二項之未遂犯罰之。

修正前中華民國刑法第339條
意圖為自己或第三人不法之所有，以詐術使人將本人或第三人之
物交付者，處五年以下有期徒刑、拘役或科或併科五十萬元以下
罰金。
以前項方法得財產上不法之利益或使第三人得之者，亦同。
前二項之未遂犯罰之。

修正前稅捐稽徵法第41條
納稅義務人以詐術或其他不正當方法逃漏稅捐者，處 5 年以下
有期徒刑、拘役或科或併科新臺幣 6 萬元以下罰金。

稅捐稽徵法第47條
本法關於納稅義務人、扣繳義務人及代徵人應處刑罰之規定，於
下列之人適用之：
一、公司法規定之公司負責人。
二、民法或其他法律規定對外代表法人之董事或理事。
三、商業登記法規定之商業負責人。
四、其他非法人團體之代表人或管理人。
前項規定之人與實際負責業務之人不同時，以實際負責業務之人
為準。

附表一：
報單序號 報單號碼 報單所載賣方 報關日期（民國） 核定貨物名稱 原申報單價   檢附偽造發票編號 核估金額 應追徵稅費TWD    報關 人/ 行使對象 卷證資料 罪名及宣告刑      條件 幣別 金額    關稅 貨物稅 營業稅 推貿費    1 CZ0000000000 HAMANN  MORTORSP ORT GMBH 103.4.29 CAR PARTS 00000000 Sport rear muffler 4taipipes 品名:排氣管 CIF EUR 533.25 00000000 1531.53 6574 0 2521 0 洪美有限公司 / 臺北關 1.HAMANN MOTOSPORT GMBH公司編號00000000之商業發票（107年度偵字第32459 號卷第66頁反面） 2.進口報單（編號：CZ 0000000000）（107年度偵字第32459號卷第67頁） 3.台北關機動稽核組稽核報告1份（107年度偵字第32459號卷第145頁至第152頁） 4.駐法蘭克福辦事處經濟組106年4月26日法冒字第10600000570號函（107年度偵字第32459號卷第167頁） 5.財務部關務署臺北關109年7月22日北普機字第1091028779號函暨所附資料（109年度訴字第477號卷第93-99頁）　 黃奎欽共同犯稅捐稽徵法第四十一條之逃漏稅捐罪，處有期徒刑參月，如易科罰金，以新臺幣壹仟元折算壹日。 2 CZ0000000000 HAMANN  MORTORSP ORT GMBH 103.5.15 CAR PARTS 品名: 輪圈20吋 00000000 Anniversary EVO Black Line 8.5x 20 CIF EUR 200.25 00000000 502.775 8901 0 3412 0 洪美有限公司 / 臺北關 1.HAMANN MOTOSPORT GMBH公司編號00000000之商業發票（107年度偵字第32459 號卷第69頁、第70頁） 2.進口報單（編號：CZ0000000000）（107年度偵字第32459號卷第70頁反面） 3.台北關機動稽核組稽核報告1份（107年度偵字第32459 號卷第145頁至第152頁） 4.駐法蘭克福辦事處經濟組106年4月26日法冒字第10600000570號函（107年度偵字第32459號卷第167頁） 5.財務部關務署臺北關109年7月22日北普機字第1091028779號函暨所附資料（109年度訴字第477號卷第93-99頁）　 黃奎欽共同犯稅捐稽徵法第四十一條之逃漏稅捐罪，處有期參月，如易科罰金，以新臺幣壹仟元折算壹日。     00000000 Anniversary EVO BlackLine 10.0x 20 CIF EUR 200.25  529.8475        3 CZ0000000000 HAMANN  MORTORSP ORT GMBH 103.6.30 CAR PARTS 00000000  Anniversary EVO  8.5 X 19輪圈 CIF EUR 160.25 00000000 341.250 5093 0 1952 0 洪美有限公司 / 臺北關 1.HAMANN MOTOSPORT GMBH公司編號00000000之商業發票（107年度偵字第32459號卷第73頁） 2.進口報單（編號：CZ 0000000000）（107年度偵字第32459 號卷第73頁反面至第74頁） 3.台北關機動稽核組稽核報告1份（107年度偵字第32459號卷第145頁至第152頁） 4.駐法蘭克福辦事處經濟組106年4月26日法冒字第10600000570號函（107年度偵字第32459號卷第167頁） 5.財務部關務署臺北關109年7月22日北普機字第1091028779號函暨所附資料（109年度訴字第477號卷第93-99頁）　 黃奎欽共同犯詐欺得利罪，處有期徒刑參月，如易科罰金，以新臺幣壹仟元折算壹日。     00000000 Anniversary EVO 10.0 X 19 輪圈 CIF EUR 160.25  364.000            0000000 wheel spacers  EVO 10mm輪圈墊片 CIF EUR 10  10.000        4 CZ0000000000 HAMANN  MORTORSP ORT GMBH 103.9.11 NEW CAR PARTS 00000000  sport rear muffler  4taipipes 品名:排氣管 CIF EUR 533.25 00000000 1531.53 6119 0 2346 0 洪美有限公司 / 臺北關 1.HAMANN MOTOSPORT GMBH公司編號00000000之商業發票（107年度偵字第32459 號卷第76頁） 2.進口報單（編號：CZ 0000000000）（107年度偵字第32459號卷第76頁反面） 3.台北關機動稽核組稽核報告1份（107年度偵字第32459號卷第145頁至第152頁） 4.駐法蘭克福辦事處經濟組106年4月26日法冒字第10600000570號函（107年度偵字第32459號卷第167頁） 5.財務部關務署臺北關109年7月22日北普機字第1091028779號函暨所附資料（109年度訴字第477號卷第93-99頁）　 黃奎欽共同犯詐欺得利罪，處有期徒刑參月，如易科罰金，以新臺幣壹仟元折算壹日。 5 CZ0000000000 HAMANN  MORTORSP ORT GMBH 103.10.7 NEW CAR PARTS 00000000  front spoiler competition 前下巴 CFR EUR 155 00000000 502.775 2311 0 886 0 洪美有限公司 臺北關 1.HAMANN MOTOSPORT GMBH公司編號00000000之商業發票（107年度偵字第32459 號卷第78頁反面） 2.進口報單（編號：CZ 0000000000）（107年度偵字第32459號卷第79頁） 3.台北關機動稽核組稽核報告1 份（107年度偵字第32459號卷第145頁至第152頁） 4.駐法蘭克福辦事處經濟組106年4月26日法冒字第10600000570號函（107年度偵字第32459號卷第167頁） 5.財務部關務署臺北關109年7月22日北普機字第1091028779號函暨所附資料（109年度訴字第477號卷第93-99頁）　 黃奎欽共同犯詐欺得利罪，處有期徒刑貳月，如易科罰金，以新臺幣壹仟元折算壹日。     00000000 wheel center cap 中心蓋 CFR EUR 4  4.000        6 CZ0000000000 HAMANN  MORTORSP ORT GMBH 103.10.13 NEW CAR PARTS 00000000 ANNIVERSARY EVO BLACK LINE 12.0X22 OS28 FOB EUR 643.5 00000000 643.500 0 0 0 0 洪美有限公司 / 臺北關 1.HAMANN MOTOSPORT GMBH公司編號00000000之商業發票（107年度偵字第32459號卷第82頁反面） 2.進口報單（編號：CZ 0000000000）（107年度偵字第32459號卷第83頁） 3.台北關機動稽核組稽核報告1份（107年度偵字第32459號卷第145頁至第152頁） 4.駐法蘭克福辦事處經濟組106年4月26日法冒字第10600000570號函（107年度偵字第32459號卷第167頁） 5.財務部關務署臺北關109年7月22日北普機字第1091028779號函暨所附資料（109年度訴字第477號卷第93-99頁）　 黃奎欽共同犯行使偽造私文書罪，處有期徒刑貳月，如易科罰金，以新臺幣壹仟元折算壹日。 7 CZ0000000000 HAMANN  MORTORSPORT GMBH 104.1.26 CAR PARTS 00000000  LOWERING KIT 短彈簧 CFR EUR 87.75 00000000 216.580 9223 0 3608 0 洪美有限公司 / 臺北關 1.HAMANN MOTOSPORT GMBH公司編號00000000之商業發票（107年度偵字第32459號卷第85頁） 2.進口報單（編號：CZ 0000000000）（107年度偵字第32459 號卷第85頁反面至第86頁） 3.台北關機動稽核組稽核報告1份（107年度偵字第32459號卷第145頁至第152頁） 4.駐法蘭克福辦事處經濟組106年4月26日法冒字第10600000570號函（107年度偵字第32459號卷第167頁） 5.財務部關務署臺北關109年7月22日北普機字第1091028779號函暨所附資料（109年度訴字第477號卷第93-99頁）　 黃奎欽共同犯詐欺得利罪，處有期徒刑參月，如易科罰金，以新臺幣壹仟元折算壹日。     00000000短彈簧 CFR EUR 87.75  215.8065            00000000 SPORT REAR  MUFFLER 4-TAILPIPES  排氣管 CFR EUR 492.5  1666.8925            00000000 PEDALS  ALUMINIUM SILVER  ANODIZED 腳踏板 CFR EUR 28.35  81.218        8 CZ0000000000 HAMANN MORTORSP ORT GMBH 104.2.16 NEW CAR PARTS 00000000 REAR BUMPER CIF EUR 119 00000000 556.920 3324 0 1238 0 洪美有限公司 / 臺北關 1.HAMANN MOTOSPORT GMBH公司編號00000000之商業發票（107年度偵字第32459 號卷第88頁） 2.進口報單（編號：CZ 0000000000）（107年度偵字第32459號卷第88頁反面至第89頁） 3.台北關機動稽核組稽核報告1 份（107年度偵字第32459 號卷第145頁至第152頁） 4.駐法蘭克福辦事處經濟組106年4月26日法冒字第10600000570號函（107年度偵字第32459號卷第167頁） 5.財務部關務署臺北關109年7月22日北普機字第1091028779號函暨所附資料（109年度訴字第477號卷第93-99頁）　 黃奎欽共同犯詐欺得利罪，處有期徒刑貳月，如易科罰金，以新臺幣壹仟元折算壹日。     00000000 foot rest in  black anodized aluminium 腳踏板 CIF EUR 28.75  94.757            00000000 pddals aluminium silver anodized 休息踏板 CIF EUR 21.5  93.015        9 CZ0000000000 HAMANN MORTORSP ORT GMBH 104.7.14 00000000CAR PARTS WHEEL EVO 8.5x20 OS38 輪圈 CFR EUR 225 00000000 502.775 6583 0 2559 0 洪美有限公司 / 臺北關 1.HAMANN MOTOSPORT GMBH公司編號00000000之商業發票（107年度偵字第32459號卷第91頁） 2.進口報單（編號：CZ 0000000000）（107年度偵字第32459號卷第91頁反面至第92頁） 3.台北關機動稽核組稽核報告1 份（107年度偵字第32459 號卷第145頁至第152頁） 4.駐法蘭克福辦事處經濟組106年4月26日法冒字第10600000570號函（107年度偵字第32459號卷第167頁） 5.財務部關務署臺北關109年7月22日北普機字第1091028779號函暨所附資料（109年度訴字第477號卷第93-99頁） 黃奎欽共同犯詐欺得利罪，處有期徒刑參月，如易科罰金，以新臺幣壹仟元折算壹日。     00000000WHEEL EVO 10.0x20 OS40輪圈 CFR EUR 225  529.8475            00000000HAND-BRAKE LEVER IN SILVER ANODIZED 手煞車拉桿 CFR EUR 47.5  74.061            EXCLUSIVE FLOORMAT SET 地毯 CFR EUR 25  25.000            T-SHIRT(S) 100% COTTON CFR EUR 8  8.000        10 CZ0000000000 HAMANN MORTORSP ORT GMBH 104.12.7 CAR PARTS 00000000 front bumper 品名: 前保桿 CIF EUR 382.5 00000000 1140.9125 22473 0 8874 0 洪美有限公司 / 臺北關 1.HAMANN MOTOSPORT GMBH公司編號00000000之商業發票（107年度偵字第32459號卷第94頁） 2.進口報單（編號：CZ 0000000000）（107年度偵字第32459號卷第94頁反面至第95頁） 3.台北關機動稽核組稽核報告1份（107 年度偵字第32459號卷第145頁至第152頁） 4.駐法蘭克福辦事處經濟組106年4月26日法冒字第10600000570號函（107年度偵字第32459號卷第167頁） 5.財務部關務署臺北關109年7月22日北普機字第1091028779號函暨所附資料（109年度訴字第477號卷第93-99頁）　 黃奎欽共同犯詐欺得利罪，處有期徒刑肆月，如易科罰金，以新臺幣壹仟元折算壹日。     00000000 side sills 品名: 側裙 CIF EUR 240  603.330            00000000 rear spoiler  品名:後尾翼 CIF EUR 325.5  406.0875            00000000 rear center  molding 4-tailpipes  品名：後下巴 CIF EUR 140  1157.156            00000000 sport rear  muffler 4-tailpipes  品名：排氣管 CIF EUR 492.5  920.465            00000000 Wheel EVO  8.5X20 OS38  品名: 輪圈( 20") CIF EUR 250  502.775            00000000 Wheel EVO  10.0X20 OS40  品名: 輪圈( 20") CIF EUR 250  529.8475        11 CZ0000000000 HAMANN MORTORSPORT GMBH 105.1.21 CAR PARTS 品名: 輪圈 00000000 ANNIVERSARY BLACK 10X22 OS40 CIF EUR 280 00000000 727.090 10448 0 4005 0 洪美有限公司 / 臺北關 1.HAMANN MOTOSPORT GMBH公司編號00000000之商業發票（107 年度偵字第32459號卷第97頁） 2.進口報單（編號：CZ 0000000000）（107年度偵字第32459號卷第97頁反面至第98頁） 3.台北關機動稽核組稽核報告1份（107年度偵字第32459號卷第145頁至第152頁） 4.駐法蘭克福辦事處經濟組106年4月26日法冒字第10600000570 號函（107年度偵字第32459號卷第167頁） 5.財務部關務署臺北關109年7月22日北普機字第1091028779號函暨所附資料（109年度訴字第477號卷第93-99頁）　 黃奎欽共同犯詐欺得利罪，處有期徒刑參月，如易科罰金，以新臺幣壹仟元折算壹日。     00000000 ANNIVERSARY  BLACK 10.5X22 OS45 CIF EUR 280  727.090        12 CZ0000000000 HAMANN MORTORSP ORT GMBH 105.2.15 CAR PARTS 品名: 輪圈 00000000 ANNIVERSARY BLACK 10X22 OS40 CIF EUR 600 00000000 727.090 3480 0 1334 0 洪美有限公司 / 臺北關 1.HAMANN MOTOSPORT GMBH公司編號00000000之商業發票（107年度偵字第32459號卷第100頁反面） 2.進口報單（編號：CZ 0000000000）（107年度偵字第32459號卷第101頁） 3.台北關機動稽核組稽核報告1 份（107年度偵字第32459號卷第145頁至第152頁） 4.駐法蘭克福辦事處經濟組106年4月26日法冒字第10600000570號函（107年度偵字第32459號卷第167頁） 5.財務部關務署臺北關109年7月22日北普機字第1091028779號函暨所附資料（109年度訴字第477號卷第93-99頁）　 黃奎欽共同犯詐欺得利罪，處有期徒刑參月，如易科罰金，以新臺幣壹仟元折算壹日。     00000000 ANNIVERSARY BLACK 10.5X22 OS45 CIF EUR 600  727.090        13 CZ0000000000 HAMANN MORTORSP ORT GMBH 105.3.15 AUTO SPARE PARTS 00000000 Muffler 6-tailpipes FOB EUR 540 00000000 2266.355 9369 0 3592 0 洪美有限公司 / 臺北關 1.HAMANN MOTOSPORT GMBH公司編號00000000之商業發票（107年度偵字第32459號卷第103頁） 2.進口報單（編號：CZ 0000000000）（107年度偵字第32459號卷第103頁反面） 3.台北關機動稽核組稽核報告1份（107年度偵字第32459 號卷第145頁至第152 頁） 4.駐法蘭克福辦事處經濟組106年4月26日法冒字第10600000570號函（107年度偵字第32459號卷第167 頁） 5.財務部關務署臺北關109年7月22日北普機字第1091028779號函暨所附資料（109年度訴字第477號卷第93-99頁）　 黃奎欽共同犯詐欺得利罪，處有期徒刑參月，如易科罰金，以新臺幣壹仟元折算壹日。 14 CZ0000000000 HAMANN MORTORSP ORT GMBH 105.5.10 CAR PARTS 1395B131 rear spoiler in genuine 後尾翼 FOB EUR 240 00000000 1531.725 14250 0 5463 0 洪美有限公司 / 臺北關 1.HAMANN MOTOSPORT GMBH公司編號00000000之商業發票（107年度偵字第32459號卷第105頁） 2.進口報單（編號：CZ 0000000000）（107年度偵字第32459號卷第106頁） 3.台北關機動稽核組稽核報告1份（107年度偵字第32459號卷第145頁至第152 頁） 4.駐法蘭克福辦事處經濟組106年4月26日法冒字第10600000570號函（107年度偵字第32459號卷第167 頁） 5.財務部關務署臺北關109年7月22日北普機字第1091028779號函暨所附資料（109年度訴字第477號卷第93-99頁）　 黃奎欽共同犯詐欺得利罪，處有期徒刑參月，如易科參金，以新臺幣壹仟元折算壹日。     KENPORSCHE95B SD300  HAMANN power  advancement module by plugin system 後門加速器 FOB EUR 390  1693.965        15 CZ0000000000 HRE PERFORLA NCE WHEELS 103.2.25 ALUMINUM AUTO WHEELS 品名: 輪圈  品牌:HRE  TR45-23X10 ET55 FOB USD 480 發票未載編號 1260.000 51625 0 19790 250 洪美有限公司 / 臺北關 1.HRE PREFORMANCE WHEEL S公司未載編號之商業發票（107年度偵字第32459 號卷第108頁反面） 2.進口報單（編號：CZ 0000000000）（107年度偵字第32459號卷第109頁至第109 頁反面） 3.台北關機動稽核組稽核報告1份（107年度偵字第32459號卷第145頁至第152 頁） 4.駐洛杉磯辦事處經濟組106年4月21日洛經字第10600000670號函（107年度偵字第32459號卷第169頁至第169頁反面） 5.財務部關務署臺北關109年7月22日北普機字第1091028779號函暨所附資料（109年度訴字第477號卷第93-99頁）　 黃奎欽共同犯稅捐稽徵法第四十一條之逃漏稅捐罪，處有期徒刑肆月，如易科罰金，以新臺幣壹仟元折算壹日。     P45L-21X10.5 ET55 FOB USD 400  1140.000            S107-20X9.5 ET28 FOB USD 350  1665.000            S107-20X9.5 ET23 FOB USD 350  1665.000        16  CZ0000000000 HRE PERFORLA NCE WHEELS 103.3.10 AUTO PARTS ALUMINIUM  AUTO WHEELS  P40SC-19X8.5 ET30 品名: 輪圈 品牌:HRE FOB USD 300 發票未載編號 1267.500 17641 0 6762 0 洪美有限公司 / 臺北關 1.HRE PERFORLANCE WHEELS公司未載編號之商業發票（107年度偵字第32459 號卷第111頁反面） 2.進口報單（編號：CZ 0000000000）（107年度偵字第32459號卷第112頁反面至第113頁） 3.台北關機動稽核組稽核報告1份（107年度偵字第32459號卷第145頁至第152頁） 4.駐洛杉磯辦事處經濟組106年4月21日洛經字第10600000670號函（107年度偵字第32459 號卷第169頁至第169 頁反面） 5.財務部關務署臺北關109年7月22日北普機字第1091028779號函暨所附資料（109年度訴字第477號卷第93-99頁）　 黃奎欽共同犯稅捐稽徵法第四十一條之逃漏稅捐罪，處有期徒刑參月，如易科罰金，以新臺幣壹仟元折算壹日。     ALUMINIUM AUTO WHEELS P40SC-19X10. ET40 品名: 輪圈 品牌:HRE FOB USD 300  1267.500        17 CZ0000000000 HRE PERFORLA NCE WHEELS 103.5.2 P101-20X9 ET15 品名: 輪圈 品牌:HRE FOB USD 400 發票未載編號 1500.000 21921 0 8403 0 洪美有限公司 / 臺北關 1.HRE PERFORLANCE WHEELS公司未載編號之商業發票（107年度偵字第32459 號卷第116頁反面） 2.進口報單（編號：CZ 0000000000）（107年度偵字第32459 號卷第117頁反面至第118 頁） 3.台北關機動稽核組稽核報告1份（107年度偵字第32459號卷第145 頁至第152頁） 4.駐洛杉磯辦事處經濟組106年4月21日洛經字第10600000670號函（107 年度偵字第32459號卷第169 頁至第169頁反面） 5.財務部關務署臺北關109年7月22日北普機字第1091028779號函暨所附資料（109年度訴字第477號卷第93-99頁）　　 黃奎欽共同犯稅捐稽徵法第四十一條之逃漏稅捐罪，處有期徒刑肆月，如易科罰金，以新臺幣壹仟元折算壹日。     597R-19X8.5 ET32 品名: 輪圈 品牌:HRE FOB USD 300  720.000        18 CZ0000000000 HRE PERFORLANCE WHEELS 103.5.13 品名: 輪圈 品牌: HRE R43-18X9 ET46 FOB USD 300 發票未載編號 1020.000 13022 0 4992 0 洪美有限公司 / 臺北關 1.HRE PERFORLANCE WHEELS公司未載編號之商業發票（107年度偵字第32459號卷第121頁反面） 2.進口報單（編號：CZ 0000000000）（107年度偵字第32459號卷第122頁至第至第122頁反面） 3.台北關機動稽核組稽核報告1份（107年度偵字第32459 號卷第145頁至第152頁） 4.駐洛杉磯辦事處經濟組106年4月21日洛經字第10600000670號函（107 年度偵字第32459號卷第169 頁至第169頁反面） 5.財務部關務署臺北關109年7月22日北普機字第1091028779號函暨所附資料（109年度訴字第477號卷第93-99頁）　 黃奎欽共同犯稅捐稽徵法第四十一條之逃漏稅捐罪，處有期徒刑參月，如易科罰金，以新臺幣壹仟元折算壹日。     R43-18X12 ET48 FOB USD 300  1020.000        19 CZ0000000000 HRE PERFORLANCE WHEELS 103.6.13 品名: 輪圈品牌:HRE P40SC-20X10 ET35 FOB USD 400 發票未載編號 1140.000 17416 0 6677 0 洪美有限公司 / 臺北關 1.HRE PREFORMANCE WHEEL S公司未載編號之商業發票（107年度偵字第32459 號卷第125頁） 2.進口報單（編號：CZ 0000000000）（107 年度偵字第32459號卷第125頁反面至第126頁） 3.台北關機動稽核組稽核報告1份（107 年度偵字第32459號卷第145頁至第152 頁） 4.駐洛杉磯辦事處經濟組106年4月21日洛經字第10600000670號函（107年度偵字第32459號卷第169 頁至第169頁反面） 5.財務部關務署臺北關109年7月22日北普機字第1091028779號函暨所附資料（109年度訴字第477號卷第93-99頁）　 黃奎欽共同犯稅捐稽徵法第四十一條之逃漏稅捐罪，處有期徒刑參月，如易科罰金，以新臺幣壹仟元折算壹日。     P40SC-20X11 ET16 FOB USD 400  1140.000            FF01-19X8.5 ET47 FOB USD 150  375.000            FF01-19X9.5 ET45 FOB USD 150  375.000        20 CZ0000000000 HRE PERFORLANCE WHEELS 103.7.14 AUTO PARTS ALUMINUM  AUTO WHEELS 輪圈 P101-20X9 ET15 FOB USD 300 發票未載編號 1500.000 82862 0 31764 282 洪美有限公司 / 臺北關 1.HRE PREFORMANCE WHEEL S 公司未載編號之商業發票（107年度偵字第32459 號卷第128頁） 2.進口報單（編號：CZ 0000000000）（107 度偵字第32459號卷第128頁反面至第129頁） 3.台北關機動稽核組稽核報告1份（107 年度偵字第32459號卷第145頁至第152 頁） 4.駐洛杉磯辦事處經濟組106年4月21日洛經字第10600000670號函（107 年度偵字第32459號卷第169 頁至第169頁反面） 5.財務部關務署臺北關109年7月22日北普機字第1091028779號函暨所附資料（109年度訴字第477號卷第93-99頁）　 黃奎欽共同犯詐欺得利罪，處有期徒刑肆月，如易科罰金，以新臺幣壹仟元折算壹日。     P101-20X9.5 ET35 FOB USD 300  1500.000            P101-20X 12. ET55 FOB USD 300  1500.000            940RL-22X10.5 .ET35 FOB USD 380  1515.000            940RL-22X12 ET26 FOB USD 380  1515.000            S101-19X9. ET15 FOB USD 240  1320.000            S101-19X9.5 ET14 FOB USD 240  1320.000        21 CZ0000000000 HRE PERFORLANCE WHEELS 103.7.25 AUTO PARTS 品牌:pirelli 品名: 胎皮 125YR20NGTXL 315/25ZR22 PI PZERONERO GT XL FOB USD 281 發票未載編號 405.000 20352 2366 8279 0 洪美有限公司 / 臺北關 1.TIRE RACK WHOLESALE公司編號P00000000 之商業發票（107年度偵字第32459 號卷第131頁） 2.HRE PREFORMANCE WHEEL S公司未載編號之商業發票（107年度偵字第32459 號卷第131頁反面） 3.進口報單（編號：CZ 0000000000）（107 年度偵字第32459號卷第132頁至第132頁反面） 4.台北關機動稽核組稽核報告1份（107 年度偵字第32459號卷第145頁至第152 頁） 5.駐洛杉磯辦事處經濟組106年4月21日洛經字第10600000670號函（107年度偵字第32459號卷第169 頁至第169頁反面）、106 年4月4日洛經字第10600000530號函（107年度偵字第32459號卷第171頁） 6.財務部關務署臺北關109年7月22日北普機字第1091028779號函暨所附資料（109年度訴字第477號卷第93-99頁）　 黃奎欽共同犯詐欺得利罪，處有期徒刑肆月，如易科罰金，以新臺幣壹仟元折算壹日。     品牌: Bridgestone 品名: 胎皮 635WR9RE11XLV2 265/35R19 BS  POZ RE-11 XL FOB USD 169  351.090            品牌: pirelli  品名: 胎皮 325YR2SCOR0AXL 335/25ZRF22 PI SCOR ZERO ASY XL FOB USD 203  255.000            品名: 輪圈 品牌:HRE P40-20X8.5 ET35 FOB USD 350  1140.000            P45SC-20X11 ET17 FOB USD 400  1280.000            Chrome外唇零件 （Tire Pressure Monitoring Systems） （Huf ） FOB USD 40  40.000        22 AWBC03UI813361 TIRE RACK WHOLESAL E 103.6.12 000000 000/40ZR20 BRIDGESTON POTENZA RE070R胎皮 FOB USD 219 C00000000 219.000 0 0 0 0 洪美有限公司 /臺北關 1.HRE PREFORMANCE WHEEL S公司未載編號之商業發票（107年度偵字第32459號卷第133 頁反面至第134 頁） 2.未載明公司及編號之商業發票（107年偵字第32459號卷第134頁反面至第135 頁、第136頁反面） 3.TIRE RACK WHOLESALE公司編號C00000000之商業發票（107 年度偵字第32459 號卷第135頁反面至136頁） 4.進口報單（編號：AWBC03UI813361 ）（107年度偵字第32459號卷第137頁至第138頁） 5.台北關機動稽核組稽核報告1份（107 年度偵字第32459號卷第145頁至第152 頁） 6.駐洛杉磯辦事處經濟組106年4月21日洛經字第10600000670號函（107年度偵字第32459號卷第169頁至第169頁反面）、106年4 月4日洛經字第10600000530號函（107年度偵字第32459 號卷第171頁） 7.財務部關務署臺北關109年7月22日北普機字第1091028779號函暨所附資料（109年度訴字第477號卷第93-99頁）　 黃奎欽共同犯行使偽造私文書罪，處有期徒刑貳月，如易科罰金，以新臺幣壹仟元折算壹日。     000000 000/35ZR20 BRIDGESTON POTENZA RE070R胎皮 FOB USD 247  247.000            000000000 000/40ZRF20 DUNLOP SP SPORT MAXX GT 600 DSST 胎皮 FOB USD 259  259.000            000000000 000/35ZRF20 DUNLOP SP SPORT MAXX GT 500 DSST 胎皮 FOB USD 296  296.000            00000 000/30R19 MICHELIN PILOT SPORT 胎皮 FOB USD 215  215.000            MICHELIN PSS 225/35/19 胎皮 FOB USD 144  144.000            _ALUMINUM AUTO WHEELS_ 輪圈 FF01-19 X 8.5 ET30 FOB USD 150  150.000            FF01-19 X 10 ET40 FOB USD 150  150.000            FF01-19 X 8.5 ET47 FOB USD 150  150.000            FF01-19 X 8.5 ET47 FOB USD 150  150.000            FF01-19 X 8.5 ET30 FOB USD 150  150.000            FF01-19 X 10 ET40 FOB USD 150  150.000            FF01-19 X 9 ET25 FOB USD 150  150.000            FF01-19 X 10 ET40 . 賣方名稱: ITEM 6  SUPRCME POWER ITEM 7-14 HRE PERFORMANCE WHEELS FOB USD 150  150.000        23 CZ0000000000 TIRE RACK WHOLESAL E 103.11.11 63YR1PSSXL 265/30R21 MI PILT SUPER SPRT 品名: 輪胎 品牌:Michelin FOB USD 166 #U057116 358.750 1174 1291 710 0 洪美有限公司 / 臺北關 1.TIRE RACK WHOLESALE公司編號#U057116之商業發票（107年度偵字第32459 號卷第141頁） 2.進口報單（編號：CZ 0000000000）（107年度偵字第32459號卷第141頁反面至第142頁） 3.台北關機動稽核組稽核報告1份（107 年度偵字第32459號卷第145頁至第152 頁） 4.駐洛杉磯辦事處經濟組106年4月4日洛經字第10600000530號函（107年度偵字第32459號卷第171 頁） 5.財務部關務署臺北關109年7月22日北普機字第1091028779號函暨所附資料（109年度訴字第477號卷第93-99頁）　 黃奎欽共同犯詐欺得利罪，處有期徒刑貳月，如易科罰金，以新臺幣壹仟元折算壹日。 24 CZ0000000000 TIRE RACK WHOLESAL E 104.3.10 TIRES BRAND：Michelin 43YR1PSSXL 245/30R21 MI PILT SUPER SPRT FOB USD 214 G0000000 0 364.950 5884 6472 3590 0  洪美有限公司 / 臺北關 1.TIRE RACK WHOLESALE公司編號G00000000 之商業發票（107年度偵字第32459 號卷第143頁） 2.進口報單（編號：CZ 0000000000）（107 年度偵字第32459號卷第144頁至第144頁反面） 3.台北關機動稽核組稽核報告1份（107 年度偵字第32459號卷第145頁至第152 頁） 4.駐洛杉磯辦事處經濟組106年4月4日洛經字第10600000530號函（107 年度偵字第32459號卷第171 頁） 5.財務部關務署臺北關109年7月22日北普機字第1091028779號函暨所附資料（109年度訴字第477號卷第93-99頁） 黃奎欽共同犯詐欺得利罪，處有期徒刑參月，如易科罰金，以新臺幣壹仟元折算壹日。     63YR1PSSXL 265/30R21 MI PILT SUPER SPRT FOB USD 146  358.750            93ZR1PSS 295/30R21 MI PILT SUPER SPR# FOB USD 191  411.670            TIRES BRAND：Continental 63YR2ECDWSXL  265/30R22 CO EXTR CONT DWS XL FOB USD 108  275.990            925YR2ECDWSXL 295/25R22 CO EXTR CONT DWS XL FOB USD 123  304.990        應追徵稅費之總金額為：關稅340,045元+貨物稅10,129元+營業稅132,757元+推廣費487元＝483,418元                 


附表二：
編號 報單號碼 報關日期 個案委任書偽造印文/ 署押數量 個案委任書上載時間 卷證出處  1 CZ0000000000 103 年4 月29日 何安迪印文1 枚 103 年4 月28日 107 年度偵字第32459 號卷第65頁反面  2 CZ0000000000 103 年5 月15日 何安迪印文1 枚 103 年5 月14日 107 年度偵字第32459 號卷第68頁反面、第69頁反面（為同份文件）  3 CZ0000000000 103 年6 月30日 何安迪印文2 枚 103 年5 月14日 107 年度偵字第32459 號卷第71頁反面至第72頁  4 CZ0000000000 103 年9 月11日 何安迪印文1 枚 103 年9 月10日 107 年度偵字第32459 號卷第75頁反面  5 CZ0000000000 103 年10月7 日 何安迪印文2 枚 103 年10月6 日 107 年度偵字第32459 號卷第77頁反面至第78頁  6 CZ0000000000 103 年10月13日 何安迪印文1 枚 103 年10月13日 107 年度偵字第32459 號卷第81頁反面  7 CZ0000000000 104 年1 月26日 何安迪印文2 枚、簽名1 枚 未載日期 107 年度偵字第32459 號卷第84-84頁反面  8 CZ0000000000 104 年2 月16日 何安迪印文1 枚 104 年2 月16日 107 年度偵字第32459 號卷第87頁反面  9 CZ0000000000 104 年7 月14日 何安迪印文2 枚 104 年7 月13日 107 年度偵字第32459 號卷第90-90頁反面  10 CZ0000000000 104 年12月7 日 何安迪印文2 枚 104 年11月30日 107 年度偵字第32459 號卷第93-93頁反面  11 CZ0000000000 105 年1 月21日 何安迪印文1 枚 105 年1 月21日 107 年度偵字第32459 號卷第96頁反面  12 CZ0000000000 105 年2 月15日 何安迪印文1 枚 105 年2 月15日 107 年度偵字第32459 號卷第99頁反面  13 CZ0000000000 105 年3 月15日 何安迪印文1 枚 105 年3 月14日 107 年度偵字第32459 號卷第102 頁反面  14 CZ0000000000 105 年5 月10日 何安迪印文1 枚 105 年5 月10日 107 年度偵字第32459 號卷第104 頁反面  15 CZ0000000000 103 年2 月25日 何安迪印文1 枚 103 年2 月24日 107 年度偵字第32459 號卷第107 頁反面  16 CZ0000000000 103 年3 月10日 何安迪印文2 枚 103 年3 月10日 107 年度偵字第32459 號卷第110 頁反面  17 CZ0000000000 105 年5 月2 日 何安迪印文1 枚 103 年5 月1 日 107 年度偵字第32459 號卷第115 頁  18 CZ0000000000 103 年5 月13日 何安迪印文1 枚 103 年5 月12日 107 年度偵字第32459 號卷第119-119 頁反面（為同份文書）  19 CZ0000000000 103 年6 月13日 何安迪印文1 枚 103 年6 月12日 107 年度偵字第32459 號卷第124 頁  20 CZ0000000000 103 年7 月14日 何安迪印文2 枚、簽名1 枚 103 年7 月14日 107 年度偵字第32459 號卷第127-127 頁反面  21 CZ0000000000 103 年7 月25日 何安迪印文2 枚 103 年7 月24日 107 年度偵字第32459 號卷第130-130 頁反面  22 AWBC03UI0000000 103 年6 月12日 何安迪印文2 枚、簽名1 枚 103 年6 月4 日 107 年度偵字第32459 號卷第133 頁  23 CZ0000000000 103 年11月11日 何安迪印文1 枚 103 年11月10日 107 年度偵字第32459 號卷第139 頁  24 CZ0000000000 104 年3 月10日 何安迪印文1 枚 103 年3 月9 日 109 年度訴字第477號卷第181頁